臺灣雲林地方法院刑事判決              100年度易字第678號
公  訴  人  臺灣雲林地方法院檢察署檢察官
被      告  李梅花
            鄧全
上列被告因傷害案件，經檢察官提起公訴（100 年度偵字第4100
號、第4989號），本院判決如下：
    主  文
本件公訴不受理。
    理  由
一、公訴意旨略以：被告李梅花與被告鄧全於民國100 年7 月26
    日下午3 時20分許，在雲林縣褒忠鄉○○村○○路110-2 號
    內，因細故發生口角爭執，2 人竟均基於傷害他人身體之犯
    意，先由鄧全推倒李梅花，李梅花見狀不甘示弱，亦拿起身
    旁之衣架朝鄧全左眼下方毆打，致鄧全左眼下方有擦傷（0.
    5 公分）及淤青（4 乘以3 公分）等傷害，鄧全此時衝向李
    梅花，卻遭告訴人即李梅花之女李佩珍從背後抱住腰部制止
    ，詎鄧全竟基於傷害之犯意，以雙手手肘往後用力蹬，掙脫
    李佩珍，使李佩珍因此摔倒在地，而鄧全並接續前開傷害之
    犯意，用力抓住李梅花並將之摔出去，李佩珍見狀，又再次
    將鄧全抱住，不讓鄧全繼續毆打李梅花，鄧全見掙脫不了李
    佩珍，竟又接續前開傷害犯意，即以牙齒咬住李佩珍手臂，
    令李佩珍不得已只好放手，李佩珍因此受有右上臂抓痕（5
    公分）、右前臂擦挫傷（4 乘以4 公分）、左前臂擦挫傷（
    4 乘以3 公分）、左側大拇指撕裂傷（1 公分）、左臀部疼
    痛（10乘以10公分）、左側大腿淤青（5 乘以4 公分），鄧
    全見李佩珍放手後，隨即再前往與李梅花扭打在一起，致李
    梅花因此受有臉部抓傷3 處（各2 公分、3 公分、3 公分）
    、右上臂紅腫（5 乘以5 公分）、右前臂抓傷（3 公分）、
    右手臂擦傷2 處（各0.5 公分）、左上臂淤青（5.5 公分）
    、左前側擦傷2 處（各3 乘以2 公分、1 乘以1 公分）等傷
    害，因認被告李梅花、鄧全2 人所為，均係涉犯刑法第277
    條第1 項之傷害罪嫌。
二、按告訴乃論之罪，告訴人於第一審辯論終結前得撤回其告訴
    ，又告訴經撤回者，應諭知不受理之判決，並得不經言詞辯
    論為之，刑事訴訟法第238 條第1 項、第303 條第3 款及第
    307 條分別定有明文。
三、查本件告訴人李梅花、李佩珍告訴被告鄧全傷害案件、告訴
    人鄧全告訴被告李梅花傷害案件，分別經檢察官依刑法第27
    7 條第1 項之傷害罪起訴，依刑法第287 條前段之規定，須
    告訴乃論。茲據告訴人李梅花、李佩珍、鄧全於本院審理中
    ，當庭分別表示撤回告訴並提出撤回告訴狀（見本院100 年
    12月2 日準備程序筆錄第2-3 頁及卷附刑事撤回告訴狀3 份
    ）。依前開說明，被告李梅花、鄧全被訴傷害罪部分，爰不
    經言詞辯論，逕為諭知不受理之判決。
四、依刑事訴訟法第303條第3款、第307條，判決如主文。
中    華    民    國  100     年    12    月    2     日
                  刑事第一庭  審判長法  官 侯廷昌
                                    法  官 李奕逸
                                    法  官 謝宜雯
以上正本證明與原本無異。
如不服本判決應於收受送達後10日內向本院提出上訴書狀，並應
敘述具體理由；其未敘述上訴理由者，應於上訴期間屆滿後20日
內向本院補提理由書（均須按他造當事人之人數附繕本）「切勿
逕送上級法院」。
                                    書記官 林美鳳
中    華    民    國  100     年    12    月    2     日